【裁判字號】    97,交簡上,159
【裁判日期】    971015
【裁判案由】    過失傷害
【裁判全文】
臺灣臺南地方法院刑事判決           97年度交簡上字第159號
上  訴  人  乙○○
即  被  告
上列上訴人即被告因過失傷害案件，不服本院96年度交簡字第36
27號中華民國97年7月11日第一審簡易判決（聲請簡易判決處刑
書案號：96年度調偵字第1099、1106號），提起上訴，並就被訴
事實為有罪之陳述，本院管轄之第二審合議庭裁定進行簡式審判
程序，判決如下：
    主  文
上訴駁回。
    事實及理由
一、本案經本院審理結果，認第一審判決對被告乙○○論以刑法
    第二百八十四條第一項前段之過失傷害罪，量處有期徒刑二
    月，並諭知如易科罰金，以新臺幣（下同）一千元折算一日
    ，其認事用法及量刑均無不當，應予維持，並引用第一審判
    決書記載之事實、證據及理由（如附件）。
二、上訴人即被告係於原審於民國九十七年七月十一日判決，並
    對外送達判決書（九十七年八月六日）後之九十七年八月二
    十日，才與告訴人丙○○達成和解，則告訴人於九十七年八
    月二十六日向原審提出撤回告訴狀，顯係於第一審言詞辯論
    終結後，才撤回告訴，不符合刑事訴訟法第二百三十九條第
    一項撤回告訴之規定，不生撤回告訴之效力，原審所為實體
    判決仍屬合法，合先敘明。
三、上訴人即被告上訴意旨雖以：被告之先生已去世多年，家中
    二個子女及重度肢障之母親，均賴被告扶養，但被告之薪水
    因替弟弟做保，已被強制執行三分之一，經濟非常窘困，先
    前才無法與告訴人達成和解，原審判處有期徒刑二月，雖可
    易科罰金六萬元，但非被告之經濟能力所能負擔，量刑過重
    ，應予減輕為由，請求將原判決撤銷，更為適當之判決，並
    給予緩刑之宣告等語。然而，關於刑之量定，係實體法上賦
    予法院得為自由裁量之事項，倘其未有逾越法律所規定之範
    圍，除顯有失出失入等科罰與罪責不相當之情形外，應予尊
    重，不得任意加以指摘；原審量刑之酌科，係綜據被告素行
    、生活狀況、智識程度、本件車禍應負之過失責任、告訴人
    受傷程度、犯後坦認犯行等與犯行不法內涵相關之一切情狀
    而為謹慎之裁量，無何科罰與罪責不相當之瑕疵可指，被告
    並未具體指摘原審之量刑有何違法或失出失入之情事，僅以
    自身經濟情況不佳，任意指摘原審量刑過重，難認有理由，
    應予駁回。又被告係於原審判決送達後，才與告訴人達成和
    解，已如前述，原審因之無法審酌上情，而未予宣告緩刑，
    亦屬裁量權之正當行使，尚難憑此指摘原判決處刑失當，況
    被告另有涉犯貪污及偽造文書案件，經臺灣高等法院臺南分
    院以九十七年度重上更（二）字第一八一號判處有期徒刑八
    年六月，褫奪公權六年（現上訴最高法院中，尚未確定）一
    情，有臺灣高等法院被告前案紀錄表及上開判決書在卷可稽
    ，本院亦認不宜對被告為緩刑之諭知，併此敘明。
據上論斷，應依刑事訴訟法第四百五十五條之一第一項、第三項
、第三百六十四條、第二百七十三條之一第一項、第三百七十三
條、第三百六十八條，判決如主文。
本案經檢察官甲○○到庭執行職務。
中    華    民    國    97    年    10    月    15    日
                  刑事第九庭  審判長  法  官  蔡奇秀
                                      法  官  蔡盈貞
                                      法  官  林欣玲
以上正本證明與原本無異。
本件不得上訴。
                                      書記官  鄭佩玉
中    華    民    國    97    年    10    月    15    日
附錄本案論罪科刑法條全文：
刑法第284條
因過失傷害人者，處6月以下有期徒刑、拘役或5百元以下罰金，
致重傷者，處 1 年以下有期徒刑、拘役或 5 百元以下罰金。
從事業務之人，因業務上之過失傷害人者，處1年以下有期徒刑
、拘役或1千元以下罰金，致重傷者，處3年以下有期徒刑、拘役
或2千元以下罰金。


司法院資訊處製作；財團法人民間司法改革基金會備份。
